【裁判字號】    92,易,312
【裁判日期】    921128
【裁判案由】    毒品危害防制條例
【裁判全文】
臺灣宜蘭地方法院刑事判決                          九十二年度易字第三一二號
    公  訴  人  臺灣宜蘭地方法院檢察署檢察官
    被      告  甲○○
右列被告因違反毒品危害防制條例案件，經檢察官提起公訴（九十二年度毒偵字第五
二○、六六八號）及移
七七六號），本院合議庭裁定行簡式審判程序，爰不經通常程序判決如左：
    主  文
甲○○連續施用第二級毒品，處有期徒刑拾月。扣案之安非他命毛重壹公克沒收銷燬
之。扣案之安非他命吸食器壹組沒收。
    事  實
一、甲○○因施用毒品案件，經裁定送執行觀察、勒戒後，認無繼續施用毒品之傾向
    ，而於民國八十八年五月二十四日經台灣板橋地方法院檢察署八十八年偵字第九
    五八一號不起訴處分確定。嗣又因施用毒品案件，經裁定送執行觀察、勒戒後，
    認有繼續施用毒品之傾向，經台灣宜蘭地方法院檢察署於八十九年三月三十一日
    以八十九年度毒偵字第二五三號、毒偵緝字第二０號、偵字第三五七號起訴，經
    本院以八十九年易字第一八一號判決有期徒刑七月。復再因施用毒品，經台灣宜
    蘭地方法院檢察署以九十年二月五日八十九年度毒偵字第一七七九號、一八九七
    號、一八九六號、九十年度偵字第二三號、毒偵字第三四一號聲請簡易判決處刑
    ，並經本院羅東簡易庭於九十年六月二十六日以九十年羅簡字第五一號判決有期
    徒刑六月確定。詎竟不知悔改，復基於概括之犯意，自九十二年七月一日起至九
    十二年十一月六日止，在宜蘭縣羅東鎮○○路一四五號東寶旅社二０一室、宜蘭
    縣境內其他不詳旅社或友人住處，以燃燒安非他命之方式，連續施用第二級毒品
    安非他命多次，經警於九十二年七月三日凌晨一時三十分許，在宜蘭縣羅東鎮○
    ○路一四五號東寶旅社二０一室查獲，並扣得被告所有之安非他命毛重一公克及
    供本件吸用毒品所用之安非他命吸食器一組。又於九十二年九月二日十二時三十
    分許在宜蘭縣羅東鎮○○路一五九號查獲。
三、案經宜蘭縣警察局羅東分局報請台灣宜蘭地方法院檢察署檢察官偵查起訴及移送
    併辦。
    理  由
一、被告甲○○於本院審理中對於其於右揭時地施用毒品之犯行坦承不諱，且被告先
    後於九十二年七月三日三時二十五分許及同年九月二日十三時三十分許經警採集
    其尿液送驗結果，均呈安非他命及甲基安非他命陽性反應，有慈濟大學濫用藥物
    檢驗中心檢驗總表、羅東警察分局嫌犯尿液送驗姓名、編號對照表影本各二份在
    卷可稽。此外並有被告供承為其所有之安非他命毛重一公克及安非他命吸食器一
    組扣案可參。另被告因施用毒品案件，經裁定送執行觀察、勒戒後，認無繼續施
    用毒品之傾向，而於八十八年五月二十四日經台灣板橋地方法院檢察署八十八年
    偵字第九五八一號不起訴處分確定。嗣又因施用毒品案件，經裁定送執行觀察、
    勒戒後，認有繼續施用毒品之傾向，經台灣宜蘭地方法院檢察署於八十九年三月
    三十一日以八十九年度毒偵字第二五三號、毒偵緝字第二０號、偵字第三五七號
    起訴，經本院以八十九年易字第一八一號判決有期徒刑七月。復再因施用毒品，
    經台灣宜蘭地方法院檢察署以九十年二月五日八十九年度毒偵字第一七七九號、
    一八九七號、一八九六號、九十年度偵字第二三號、毒偵字第三四一號聲請簡易
    判決處刑，並經本院羅東簡易庭於九十年六月二十六日以九十年羅簡字第五一號
    判決有期徒刑六月確定等情，有上開不起訴處分書、起訴書及台灣高等法院被告
    全國前案紀錄表在卷可參。事證明確，被告犯行應堪認定。
二、按犯毒品危害防制條例第十條之罪者，檢察官應先將被告送勒戒處所觀察、勒戒
    ，其期間不得逾一月。經觀察、勒戒後，無繼續施用毒品傾向者，應由檢察官為
    不起訴之處分；有繼續施用毒品之傾向者，由檢察官聲請法院裁定令入戒治處所
    施以強制戒治，其期間為一年。依前項規定為不起訴之處分後，五年內再犯第十
    條之罪，經觀察、勒戒後，認有繼續施用毒品之傾向或三犯以上者，不適用前項
    之規定。但應由檢察官聲請法院裁定先令入戒治處所施以強制戒治，毒品危害防
    制條例第二十條第一、二、三項定有明文。本件被告經觀察、勒戒後，認無繼續
    施用毒品之傾向，經檢察官為不起訴處分後，五年內再犯為施用，經該有施用毒
    品之傾向，為檢察官起訴，並經法院判刑確定，又再因施用毒品為法院判決確定
    。核其所為，係犯毒品危害防制條例第十條第二項之施用第二級毒品之罪，且為
    三犯以上。其施用毒品前持有毒品之低度行為，為施用毒品之高度行為所吸收，
    不另論罪。被告先後多次施用安非他命毒品犯行，時間緊接，犯罪構成要件相同
    ，顯係基於概括犯意而為之，為連續犯，應依刑法第五十六條之規定論以一罪，
    並加重其刑。爰審酌被告一再為上開犯行，耗用國家勒戒資源、被告犯罪之動機
    係出於抵癮、其所為為自傷行為，其行為對社會所生之損害，及犯後審理中坦承
    犯行，頗有悔意之態度等一切情狀，量處如主文所示之刑。扣案之安非他命毛重
    一公克為查獲之毒品，依毒品危害防制條例第十八條第一項沒收銷燬之。扣案安
    非他命吸食器一組，為被告所有供本件吸用毒品所用，為被告所自承在卷，依刑
    法第三十八條第一項第二款宣告沒收。
據上論斷，應依刑事訴訟法第二百九十九條第一項前段，毒品危害防制條例第十條第
二項、第十八條第一項，刑法第十一條前段、第五十六條、第三十八條第一項第二款
判決如主文。
本案經檢察官賴慶祥到庭執行職務
中      華      民      國      九十二    年    十一    月    二十八    日
                                  臺灣宜蘭地方法院刑事第一庭
                                          法  官  謝  佩  玲
右正本證明與原本無異。
如不服本判決，應於判決送達後十日內向本院提出上訴狀( 應附繕本 )。
                            書記官  林  慶  生
中      華      民      國      九十二    年    十一    月    二十八    日
附錄
毒品危害防制條例第十條第二項
施用第二級毒品者，處三年以下有期徒刑。


司法院資訊處製作；財團法人民間司法改革基金會備份。
